臺灣臺中地方法院刑事判決　　　　　　　95年度訴字第3582號
公　訴　人　臺灣臺中地方法院檢察署檢察官
被　　　告　乙○○
選任辯護人　蔡瑞煙律師
上列被告因違反槍砲彈藥刀械管制條例案件，經檢察官提起公訴
（95年度偵字第20067號），本院判決如下：
    主  文
乙○○未經許可，寄藏可發射子彈具有殺傷力之改造手槍，處有
期徒刑參年伍月，併科罰金新臺幣拾萬元，罰金如易服勞役，以
新臺幣壹仟元折算壹日；扣案之仿GLOCK 17型半自動手槍製造之
槍枝換裝土造金屬槍管改造而成之改造手槍壹枝（槍枝管制編號
0000000000號）、由土造金屬彈殼加裝直徑約8.6mm、8.9mm金屬
彈頭而成之土造子彈參顆，均沒收。
    犯罪事實
一、乙○○明知未經許可，不得寄藏具有殺傷力之子彈或可發射
    子彈具有殺傷力之改造手槍，竟仍於95年 8月初某日，未經
    中央主管機關許可，即在其臺中縣大雅鄉○○路80號206 室
    之居處內，受不明人士之囑託（若依其所述，則為友人童○
    ○），收受可發射子彈具有殺傷力之仿GLOCK 17型半自動手
    槍製造之槍枝換裝土造金屬槍管改造而成之改造手槍 1枝（
    含彈匣及具有殺傷力之由土造金屬彈殼加裝直徑約 8.6mm、
    8.9mm金屬彈頭而成之土造子彈4顆，而基於為該名友人寄藏
    之犯意持有之，並將之藏放於上址居處之天花板內。嗣經警
    於95年8月21日下午6時30分許，因其涉嫌施用毒品案，先在
    其上址居處前予以查獲後（已經臺灣高等法院臺中分院另行
    判處罪刑確定），另告以已循線掌握其持有槍、彈之證據資
    料，經其同意帶返居處接受搜索後，於其居處之天花板內，
    扣得上開可發射子彈具有殺傷力之改造手槍 1枝（經於鑑定
    過程中，編為槍枝管制編號0000000000號）、具有殺傷力之
    土造子彈4顆（經於鑑定過程中試射1顆），而查獲上情。
二、案經臺中市警察局第六分局報告臺灣臺中地方法院檢察署檢
    察官偵查起訴。
    理  由
一、上開犯罪事實，業據被告乙○○坦承不諱，並有臺中市警察
    局第六分局員警職務報告書（依刑事訴訟法第 159條之5第2
    項之規定具有證據能力）、搜索同意書、搜索扣押筆錄、扣
    押物品目錄表、查獲現場與扣案物品相片12張及前開槍、彈
    分別附卷可稽或扣案可證；而扣案之槍、彈，經送請內政部
    警政署刑事警察局鑑定結果認：「一、送鑑改造手槍壹枝（
    槍枝管制編號0000000000號），認係由仿GLOCK 17型半自動
    手槍製造之槍枝換裝土造金屬槍管改造而成之改造手槍，機
    械性能良好，可供擊發適用子彈使用，認具殺傷力」、「二
    、送鑑土造子彈肆顆，認分係由土造金屬彈殼加裝直徑約8.
    6mm、8.9mm金屬彈頭而成之土造子彈，經採樣壹顆試射結果
    ，可擊發，認具殺傷力」等情，亦有該局95年10月13日刑鑑
    字第0950127737號槍彈鑑定書附卷可稽，是核本件事證明確
    ，被告犯行，堪以認定。
二、核被告乙○○所為，係犯槍砲彈藥刀械管制條例第8條第4項
    之未經許可寄藏可發射子彈具有殺傷力之改造手槍罪，及同
    條例第12條第 4項之未經許可寄藏子彈罪。其以一行為，同
    時觸犯上開二罪名，為想像競合犯，應從一重之槍砲彈藥刀
    械管制條例第8條第4項規定處斷。另依卷附之員警職務報告
    書及被告警詢筆錄之記載，不無使人誤會為本件係因被告自
    首而查獲之可能，惟被告於檢察官訊問及本院審理中，均明
    確自承：「警察說有監聽到我有槍，直接問我槍在哪裡，我
    就帶警察去我臺中縣大雅鄉○○路80號 206室住處‧‧‧」
    、「警察說有監聽到我有寄藏槍、彈，就問我槍、彈放在哪
    裡，警察就叫我帶他們到我的住處取出本案的槍、彈」等語
    ，足見本件並非因被告之自首而查獲。再被告雖自警詢時起
    ，即供稱扣案之槍、彈為友人童○○（姓名詳卷）所寄放，
    然經本院依檢察官之聲請，向查獲單位即臺中市警察局第六
    分局函詢結果，該分局答覆稱：「‧‧‧經本分局派員實地
    查訪，該址並未發現任何違反槍砲彈藥刀械管制條例之罪證
    」（見本院卷第34、35頁），另被告所指童○○雖於嗣後經
    查獲持有槍、彈，而經檢察官偵查中（見本院卷第26頁以下
    及卷末所附童○○之臺灣高等法院被告前案紀錄表及臺中縣
    警察局清水分局沙鹿分駐所員警職務報告書），然該案之查
    獲單位，與本案有所不同，時間復為95年12月12日，已在本
    件被告經查獲後數月，依員警職務報告書記載之內容，又無
    從得見係因被告之供述而查獲，自難對於被告適用槍砲彈藥
    刀械管制條例第18條第 4項之規定（犯本條例之罪，於偵查
    或審判中自白，並供述全部槍砲、彈藥、刀械之來源及去向
    ，因而查獲或因而防止重大危害治安事件之發生者），減輕
    或免除其刑。爰審酌被告之行為雖嚴重危害社會治安，素行
    亦非甚佳（臺灣高等法院被告前案紀錄表參照），惟犯後已
    能坦承犯行，接受審判之態度良好，寄藏之槍、彈數量不多
    ，時間亦非甚長，寄藏期間亦無證據證明曾用以另犯他罪等
    一切情狀，予以量處如主文所示之刑，並諭知罰金如易服勞
    役之折算標準，以示懲儆（檢察官對於被告求處4年之有期
    徒刑，本院基上理由，認為略嫌過重）。另扣案之仿GLOCK
    17 型半自動手槍製造之槍枝換裝土造金屬槍管改造而成之
    改造手槍1枝（槍枝管制編號0000000000號）、由土造金屬
    彈殼加裝直徑約8. 6mm、8.9mm金屬彈頭而成之土造子彈3顆
    ，既具有殺傷力，均屬違禁物，均應依刑法第38條第1項第1
    款之規定宣告沒收（另經於鑑定過程中試射之子彈1顆，則
    已失其完整之子彈動能與結構，不復具有殺傷力，難再認屬
    違禁物，爰不予宣告沒收）。
據上論斷，應依刑事訴訟法第299條第1項前段，槍砲彈藥刀械管
制條例第 8條第4項、第12條第4項，刑法第11條前段、第55條、
第42條第3項前段、第38條第1項第1款，判決如主文。
本案經檢察官甲○○到庭執行職務。
中　　華　　民　　國　　96　　年　　4 　　月　　27　　日
                臺灣臺中地方法院刑事第六庭
                    審判長法  官  洪 俊 誠
                          法  官  戴 博 誠
                          法  官  鄧 敏 雄
上正本證明與原本無異
如不服本判決，應於送達後十日內向本院提出上訴狀（須附繕本
），上訴於臺灣高等法院臺中分院。
                          書記官  黃 士 益
中　　華　　民　　國　　96　　年　　5 　　月　　18　　日
附錄本案論罪科刑參考法條全文：
槍砲彈藥刀械管制條例第8條第1項、第4項
未經許可，製造、販賣或運輸鋼筆槍、瓦斯槍、麻醉槍、獵槍、
空氣槍或第4條第 1項第1款所定其他可發射金屬或子彈具有殺傷
力之各式槍砲者，處無期徒刑或5年以上有期徒刑，併科新臺幣1
千萬元以下罰金。
未經許可，持有、寄藏或意圖販賣而陳列第1項所列槍枝者，處3
年以上10年以下有期徒刑，併科新臺幣 700 萬元以下罰金。
槍砲彈藥刀械管制條例第12條第4項
未經許可，持有、寄藏或意圖販賣而陳列子彈者，處 5年以下有
期徒刑，併科新臺幣300萬元以下罰金。
